【裁判字號】    90,簡上,160
【裁判日期】    900914
【裁判案由】    賭博
【裁判全文】
臺灣板橋地方法院刑事判決                          九十年度簡上字第一六號
    上  訴  人  臺灣板橋地方法院檢察署檢察官
    被      告  乙○○
右列上訴人因被告乙○○賭博案件，不服本院三重簡易庭八十九年十月六日八十九年
度重簡字第一四八二號第一審判決（聲請簡易處刑案號：臺灣板橋地方法院檢察署八
十九年度偵字第一八六三四號）提起上訴，本院管轄第二審之合議庭依通常程序為第
一審判決如左：
    主  文
原判決撤銷。
本件免訴。
    理  由
一、本件聲請簡易判決處刑意旨略以：被告乙○○與共同被告甲○○共同基於常業之
    犯意聯絡，未經主管機關核准經營電子遊戲場業並完成登記，竟自民國（下同）
    八十九年九月十五日起，在臺北縣三重市○○路○段七一號之二地下室其經營之
    「百勝商行」之公眾得出入場所，設置電動賭博機具八臺（滿貫大亨麻將臺三臺
    、王牌對決一臺、春秋二代一臺、七七七積分連線彈珠臺一臺、新動物奇觀二代
    二臺），與不特定之人賭博財物，並恃以維生，嗣於八十九年九月二十八日下午
    五時十分許，在上址為警查獲，並扣得上揭電動賭博機具八臺、機具內之賭資新
    臺幣（下同）一千六百元及代幣三五八枚，因認被告乙○○涉犯電子遊戲場業管
    理條例第十五條、第二十二條、刑法第二百六十七條常業賭博罪嫌。
二、按案件曾經判決確定者，應諭知免訴之判決，刑事訴訟法第三百零二條第一款定
    有明文；而諭知免訴判決者，得不經言詞辯論為之，同法第三百零七條明揭此旨
    。查本件被告乙○○曾因自八十九年九月上旬某日起至八十九年十月二日止，在
    臺北縣三重市○○路○段七一之二號地下室ＢＯＳＳ便利商店內，擺設電子遊戲
    機「滿貫大亨」八臺，連續供人把玩，嗣於八十九年十月二日上午十時二十五分
    許，為臺北縣政府聯合查報小組當場查獲，因認被告乙○○涉犯電子遊戲場業管
    理條例第十五條之規定，應依同條例第二十二條之規定處罰，並依法聲請簡易判
    決處刑。經本院於八十九年十二月三十日以八十九年度板簡字第二○五六號簡易
    判決有期徒刑二月，且於九十年二月十二日確定，並於九十年三月十六日易科罰
    金執行完畢，此有該案簡易判決書影本、臺灣高等法院被告全國前案紀錄表一件
    在卷可稽。是以被告乙○○所犯上揭違反電子遊戲場業管理條例第十五條規定之
    犯行，與本件未經主管機關核准經營電子遊戲場業，前後二罪犯罪地點相同、犯
    罪時間緊接，所犯又係構成要件相同之罪名，顯係基於概括犯意反覆為之，應論
    連續犯之裁判上一罪。而本件被告乙○○違反電子遊戲場業管理條例第十五條之
    規定，應依同條例第二十二條論罪處刑之犯行，與其利用前開電子遊戲機與不特
    定賭客對賭為常業之犯行，有方法結果之牽連關係，應從一較重論以刑法第二百
    六十七條常業賭博罪。故前案被告乙○○違反電子遊戲場業管條例第十五條，與
    本件有連續犯、牽連犯之裁判上一罪關係，爰依首揭說明，本件應為免訴判決。
    原審未審酌上情，尚有未洽，雖公訴人以原審判決未及審酌被告乙○○自九十年
    二月一日起至同年四月四日止，在臺北縣新莊市○○街九七號「一二三便利商店
    」，擺設賭博性電動玩具麻將臺等共八臺，與不特定賭客賭博之犯行為上訴意旨
    顯無理由，惟仍應由本院將原審判決撤銷改判，另行判決，爰依首揭說明，不經
    言詞辯論，逕為免訴之諭知。
三、又按第一審法院依被告在偵查中之自白或其他現存之證據，已足以認定犯罪者，
    得因檢察官之聲請，不經通常審判程序，逕以簡易判決處刑。但必要時，應於處
    刑前訊問被告。前項案件檢察官依通常程序起訴。經法院訊問被告，認應宜以簡
    易判決處刑者，得不經通常審判程序，逕以簡易判決處刑。依前二項判決所科之
    刑以宣告緩刑、得易科罰金之有期徒刑及拘役或罰金為限。檢察官聲請以簡易判
    決處刑之案件，經法院認為有第四百五十一條之一第四項但書第三款所列之認為
    應為無罪、免訴、不受理或管轄錯誤判決之諭知者，應適用通常程序審判之。刑
    事訴訟法第四百四十九條、第四百五十二條定有明文。本件原審未查被告乙○○
    應諭知免訴判決，致未適用通常程序審理，而誤用簡易判決處刑，其所踐行之簡
    易處刑程序違背法令，與憲法第八條第一項揭示「非由法院依法定程序不得審問
    處罰」之正當法律程序原則，及憲法第十六條保障人民訴訟權意旨相違，其簡易
    處刑程序存有瑕疵，為保障當事人之審級利益，本院合議庭依通常訴訟程序審判
    後，撤銷原審判決，以第一審法院之地位，為第一審判決，檢察官或被告乙○○
    如不服本判決，仍得於法定期間內，向管轄第二審法院提起上訴，附此敘明。
四、末按，公訴人雖就被告乙○○自九十年二月一日起至同年四月四日止，在臺北縣
    新莊市○○街九七號「一二三便利商店」內擺設賭博性麻將臺四臺、水果盤二臺
    、梭哈一臺、小瑪琍一臺等電子遊戲機，因認被告乙○○另涉電子遊戲場業管理
    條例第十五條、第二十二條、刑法第二百六十七條常業賭博罪，且與前開於原審
    聲請簡易判決處刑之犯罪事實，有連續犯之裁判上一罪關係，移由本院併審。惟
    併辦部分之犯罪地點與上揭「百勝商行」有別，時間相隔數月，雖其所犯構成要
    件相同，猶難執此認被告具有概括犯意，故此應另退由公訴人偵辦，併此敘明。
據上論斷，應依刑事訴訟法第四百五十五條之一第一項、第三項、第四百五十一條之
一第四項第三款、第四百五十二條、第三百六十九條第一項前段、第三百六十四條、
第三百零二條第一款、第三百零七條，判決如主文。
中    華    民    國      九十        年      九      月    十四      日
                    臺灣板橋地方法院刑事第二庭
                            審判長法  官  梁    宏    哲
            法  官  黃    惠    瑛
                                  法  官  高    玉    舜
右正本證明與原本無異。
如不服本判決，應於判決送達後十日內，向本院提出上訴狀。
                                  書記官  田    世    杰
中    華    民    國      九十        年      九      月    十七      日


司法院資訊處製作；財團法人民間司法改革基金會備份。
